臺灣桃園地方法院交通事件裁定　　　　 96年度交聲字第30號
原處分機關　　交通部公路總局新竹區監理所中壢監理站
異　議　人　　甲○○
(即受處分人）　　　　 國民
上列異議人因違反道路交通管理處罰條例案件，對於交通部公路
總局新竹區監理所中壢監理站於民國95年12月21日壢監裁字第裁
53-1AB230672號違反道路交通管理事件裁決書所為之處分，聲明
異議，本院裁定如下：
    主  文
異議駁回。
    理  由
一、聲明異議意旨略以：異議人95年8 月3 日上午10時23分許，
    將其所有之車牌號碼KGA-152 號重型機車，停放於石牌路2
    段之人行道上，當時有很多車輛都停在該處，該處並無禁止
    停車標誌，亦未畫紅線或黃線而不能停車，且不影響人車通
    行之權益云云。
二、原處分意旨略以：本件異議人即受處分人甲○○所有之車牌
    號碼KGA-152 號重型機車，於民國95年8 月3 日上午10時23
    分許停放於石牌路2 段之人行道，設有禁止停車標誌之處所
    為臺北市停車管理處（下稱原舉發單位）交通助理員王文正
    以拍照採證逕行舉發方式，認異議人有「在設有禁止停車標
    誌之處所停車」之違規情形，製單舉發異議人違反道路交通
    管理處罰條例第56條第1 項第4 款之規定。異議人於舉發通
    知單上所載應到案日期即95年9 月3 日前之95年8 月9 日向
    交通部公路總局新竹區監理所中壢監理站（下稱原處分機關
    ）提出申訴，經原舉發單位調查結果，仍認異議人有上開違
    規之行為，原處分機關依違反道路交通管理處罰條例第56條
    第1 項第4 款規定，裁處異議人罰鍰新臺幣（下同）600 元
    。
三、按汽車駕駛人，在設有禁止停車標誌、標線之處所停車者，
    處600 元以上1,200 元以下之罰鍰，道路交通管理處罰條例
    第56條第1項第4款定有明文。又依道路交通安全規則第2 條
    第1 款規定，汽車係指在道路上不依軌道或電力架線而以原
    動機行駛之車輛，包括機器腳踏車在內，故機車駕駛人在設
    有禁止停車標誌、標線之處所停車者，亦應依上開規定處罰
    。
四、經查：異議人對於其所有之上揭重型機車，於上揭時間停放
    於舉發地點乙節，並不爭執，且有舉發照片1 張附卷為憑，
    堪信屬實。至異議人雖以該處並無設立禁止停車標誌，且不
    影響人車通行之權益等語置辯，然經本院以此函詢原舉發單
    位，業據該單位以96年1 月29日北市停四字第09630470000
    號函覆稱：旨揭路段已於93年12月間實施「機車退出騎樓、
    人行道」之停車管制，騎樓、人行道均已回歸行人專用，並
    已於93年12月18日完成設置禁止停車標誌等語，並有該函所
    附之舉發地點設置禁止停車標誌照片6 張及停車位置簡圖1
    紙可資佐證，足見該處確實設有「人行道禁止停車」標誌。
    此外，證人即舉發本件違規行為之臺北市停車管理處交通助
    理員王文正於本院調查時亦結證稱：舉發地點是在榮民總醫
    院大門口對面石牌路2 段人行道上，KGA-152 號機車就停在
    該人行道上，該人行道上有造街計畫，至於可以停車地點我
    們都有劃停車格，然系爭車輛KGA-152 號機車是停在人行道
    上沒有劃停車格的地方，該人行道立有3 支禁止停車標誌，
    1 支是在圍牆上，被告停車位置距離上開位置簡圖C 所在位
    置最近，不到10公尺，即如上開函所附照片C 所示，因為榮
    民總醫院生意好，舉發地點經常有違規停車，所以我們會加
    強取締，人行道寬度4 米到5 米，如果把車停放在舉發地點
    ，會妨礙行人通行，我們是違規全部舉發，該禁止停車的標
    誌設立的時間如臺北市停車管理處函所示等語明確（見本院
    96年3 月2 日訊問筆錄），亦足認異議人將機車停放在舉發
    地點該確實影響行人用路之權益及妨礙停車之秩序；且遵守
    法規為每一國民之責任，自亦不得以他人違規行為尚未被取
    締，即執以為自己亦可以不遵守規定之適法理由，亦即人民
    不得主張「不法之平等」，況證人王文正亦已證稱當時違規
    車輛均遭取締等語明確。再者，按「人行道不得臨時停車」
    ，亦為道路交通安全規則第111 條第1 項第1 款所明文規定
    ，且道路交通管理處罰條例第3 條第3 款已規定：「人行道
    係指為專供行人通行之騎樓、走廊，及劃設供行人行走之地
    面道路，與人行天橋及人行地下道」，是在人行道不得臨時
    停車，乃法律所明文規定，異議人考領有機車駕駛執照，對
    於此等規定當應知之甚詳，其自應加予遵守，縱該人行道附
    近未有明顯之標誌，為保障其他用路人之安全及權益，受處
    分人亦不得於該處停車。從而，異議人所辯均不足採，其於
    上揭地點停放機車之行為，已違反上揭道路交通管理處罰條
    例第56條第1 項第4 款之規定，自堪認定。
五、綜上所述，異議人確有於上揭時、地，在設有禁止停車標誌
    之處所停車之事實，洵堪認定。從而，原處分機關依道路交
    通管理處罰條例第56條第1 項第4 款規定及違反道路交通管
    理事件統一裁罰基準表規定，裁處異議人罰鍰600 元，核無
    違誤。異議人之異議為無理由，應予駁回。
六、據上論斷，應依道路交通案件處理辦法第19條，裁定如主文
    。
中　　華　　民　　國　　96　　年　　 3　　月　　20 　 日
                        臺灣桃園地方法院交通法庭
                            法　官　陳月雯
以上正本證明與原本無異。
如不服本裁定，應於裁定送達後5 日內向本院提出抗告狀。
                            書記官  吳瓊英
中　　華　　民　　國　　96　　年　　 3　　月　　26　　日
